臺灣高雄地方法院刑事判決　　　　　　　　　　　　　九十三年度訴字第六九三號
　　公　訴　人　臺灣高雄地方法院檢察署檢察官
　　被　　　告　甲○○
　　選任辯護人　江雍正律師
　　　　　　　　張清雄律師
　　　　　　　　許乃丹律師
　　被　　　告　丁○○
　　選任辯護人　辛○○律師
　　　　　　　　丙○○律師
　　被　　　告　乙○○
　　選任辯護人　辛○○律師
　　　　　　　　丙○○律師
右列被告等因違反毒品危害防制條例案件，經檢察官提起公訴（九十二年度偵字第二
五一一一號、二五四○○號），本院判決如左：
    主  文
甲○○、丁○○共同意圖販賣而持有第三級毒品，甲○○處有期徒刑柒年；丁○○，
累犯，處有期徒刑伍年貳月。
扣案之愷他命毒品稀釋用添加劑陸包（合計為壹佰點肆壹公克）、夾鍊袋（大）（小
）各壹包、錫箔紙壹捲、筷子壹支、鐵匙子壹支、電子秤貳台、門號0000000
000號（含ＳＩＭ卡）行動電話及門號0000000000號（含ＳＩＭ卡）行
動電話各壹具，均沒收。
乙○○無罪。
    事  實
一、甲○○為臺南市警察局第二分局警員，丁○○於民國八十八年間，曾因違反槍砲
    彈藥刀械管制條例案件，經臺灣臺南高等法院以九十年上更一字第六○號判處有
    期徒刑三年八月確定，於九十二年四月六日執行完畢，甲○○因向真實姓名、確
    實年籍資料均不詳，綽號「偉仔」之成年男子取得第三級毒品愷他命（Ketamine
    ，俗稱Ｋ他命）乙批後，乃起意販賣，而於九十二年十二月間，向人在大陸之丁○○提議販賣第三級毒品愷他命，丁○○亦同意之，二人乃共同基於意圖販賣第
    三級毒品愷他命之犯意聯絡與行為分擔，丁○○於同年月七日返台時，由甲○○
    提供其高雄縣岡山鎮○○○路三十四巷五號住處房間讓丁○○住宿，並交付第三
    級毒品愷他命三包（淨重六○○．三二公克）、愷他命毒品稀釋用添加劑（含有
    Ｅthenzamide、Aetaminophen鎮痛劑、Caffein咖啡因、Sucrose蔗糖等成分）（
    合計一○○一點四一公克）予丁○○持有中，再由丁○○負責尋找購買對象欲出
    售牟利。嗣丁○○以電話洽商乙○○購買，乙○○稱不需要毒品拒絕買受後，丁○○因欲返回大陸，遂請乙○○代為保管毒品，乙○○即於同年月十日十七時許
    ，偕同不知情之戊○○、己○○（另經檢察官為不起訴處分）自嘉義南下至高雄
    縣岡山鎮○○○路三十四巷五號甲○○住處與丁○○會面，丁○○並交付一手提
    袋內裝第三級毒品愷他命二包（毛重分別為二○○點七四、三○五點三八公克，
    淨重分別為一九七點五二、三○二點五二公克）予乙○○，乙○○囑託溤靖中代
    為接提保管，正步出該處大門時，為檢察官指揮司法警察當場查獲，並扣得該二
    包第三級毒品愷他命，復自屋內查扣得甲○○與丁○○共同持有之第三級毒品愷
    他命一包（毛重為一○二點四八、淨重為一○○點二八公克）及愷他命毒品稀釋
    用添加劑六包（含有Ｅthenzamide、Aetaminophen鎮痛劑、Caffeine咖啡因、
    Sucrose蔗糖等成分）（合計約一○○點四一公克）、夾鍊袋（大）（小）各一
    包、錫箔紙一捲、筷子一支、鐵匙子一支、電子秤二台、丁○○所有門號000
    0000000號（含ＳＩＭ卡）行動電話及甲○○所有門號00000000
    00號（含ＳＩＭ卡）行動電話各一具。
二、案經臺灣高雄地方法院檢察署檢察官指揮行政院海岸巡防署南部地區巡防局高雄
    市機動查緝隊、高雄縣政府警局鳳山分局查緝後，移請臺灣高雄地方法院檢察署
    檢察官偵查起訴。
    理  由
壹、被告甲○○，丁○○部分：
一、右揭意圖販賣而持有第三級毒品愷他命之犯罪事實，業據被告丁○○迭於警訊、
    偵查及本院審理中坦承不諱，被告甲○○固不否認扣案毒品等物均為其所有之事
    實，惟矢口否認涉有意圖販賣而持有第三級毒品犯行，辯稱：朋友問我要不要施
    用毒品，我說好，朋友就給我這些毒品，之後我去大陸跟丁○○吃飯時，跟他說
    朋友有給我Ｋ他命毒品。丁○○說過一陣子他要回臺灣辦結婚的事，所以我請他
    詢價，因為我不曉得朋友給我這些毒品是怎樣的，我不是要販賣的云云。惟查：
（一）被告甲○○，丁○○確有於上揭時、地，為警查獲持有毒品愷他命三包、愷他
      命毒品稀釋用添加濟六包、夾鍊袋、電子秤等物之事實，業據被告甲○○，丁○○自承不諱，而扣案之白色粉末三包經送驗確為第三級毒品愷他命（合計驗
      後淨重六百點一六公克），有內政部警政署刑事警察局九十三年二月二十四日
      刑鑑字第○九二○二四五七四二號鑑驗通知書一份在卷可稽（參九十二年度偵
      字第二五一一一號卷第五十八頁），並有愷他命三包、愷他命毒品淅釋用添加
      濟六包、包裝及分裝毒品用之夾鍊袋（大）（小）各一包、錫箔紙一捲、筷子
      一支、鐵匙子一支、電子秤二台、用以犯罪聯絡用丁○○所有門號00000
      00000號（含ＳＩＭ卡）行動電話及甲○○所有門號000000000
      0號（含ＳＩＭ卡）行動電話各一具可證。
（二）又證人即同案被告丁○○於本院審理時具結以證人身分證稱：「（問：扣案毒
      品如何而來？）答：是被告甲○○的。（問：甲○○是在何時？何地交給你的
      ？）答：我在九十二年十二月七、八日回台灣，被告甲○○在他家交給我，他
      說他手上有一包Ｋ他命，他叫我去問價錢，看是否有人需要Ｋ他命，他叫我去
      問，我就去問了幾個人，但是確切的名字我不曉得，他們告訴我依當時的價格
      去推算五百公克約新台幣十八萬左右，後來找到被告乙○○，跟被告乙○○說
 我這裡有Ｋ他命請他下來看。（問：監聽譯文是你與甲○○的對話？答：是。
      （問：監聽錄音帶是在談什麼內容？）答：我跟被告甲○○講等一下有人要下
      來，可能是買主，我指的人就是被告乙○○，但我在電話中並沒有提到被告乙○○的名字，所以我才會跟被告甲○○確認價錢，但後來與乙○○並沒有成交
      。（問：被告甲○○交給你Ｋ他命時，他知不知道你是要拿去談價錢販賣？）
      答：他知道，他叫我去問。」等語。綜上，１被告甲○○交付愷他命給丁○○
      ，係叫丁○○去問價錢，而丁○○也確實依其指示去詢問價錢，被告甲○○若
      無販賣之意，何須交付愷他命予丁○○，並請伊去詢問價錢。２丁○○於找到
      可能之買主後，還向被告甲○○確認價錢，此項愷他命並非丁○○向甲○○購
      買，若非二人有販賣之意圖，何須由丁○○向甲○○確認價錢。３若渠二人無
      販賣之意圖，何以愷他命為甲○○所有，丁○○能自作主張自甲○○屋內自行
      拿取愷他命而交付予乙○○。是被告甲○○交付毒品予丁○○，係請其去詢問
      價錢，並看是否有人需要將之販賣等情，業經證人丁○○於本院具結，證述明
      確，核與被告甲○○與被告丁○○電話聯絡之監聽譯文內容相符合，且此監聽
      譯文亦經本院當庭勘驗結果為：監聽譯文錄音帶內容與偵卷所附之譯文內容相
      符，參諸證人丁○○自警訊、偵查以至本院多次供述，均陳述一致，無矛盾反
      覆之情，並有如上之扣案物，可資佐證證人丁○○之證詞，應堪可信。
（三）再者，愷他命乃價格昂貴之毒品，以前揭被告甲○○所有被查獲扣案之愷他命
      數量以觀，苟被告甲○○確係欲供自己吸用，於每日施用劑量不可過多之情況
      下，亦可施用長達數月，時間並非短期，則在期間內若因保存不當，在臺灣地
      區氣候潮濕，粉狀物質容易潮解變質之環境下，愷他命即恐因受潮而變質，被
      告甲○○如僅欲單純施用，實毋須收受數量如此多之毒品，不但有受潮變質而
      受損失之風險，並需設法保存毒品以防受潮變質，且儲存大批毒品又有可能被
      查獲，被告甲○○實不可能不知，是被告甲○○應斷不可能甘冒前述風險囤積
      大量毒品僅為供渠吸食。再者，被告甲○○之朋友「偉仔」如欲提供毒品讓其
      施用，為何一次供應如此大量之毒品，亦與常情未合。參以被告甲○○為警查
      獲後採集尿液送請鑑定結果，並未呈毒品陽性反應，此有高雄市立凱旋醫院煙
      毒尿液檢驗成績書一份在卷可稽（見九十二年度偵字第二五一一一號卷第五十
      一頁），足見被告甲○○辯稱所持毒品係為供己施用一情，並不可採。
（四）參以電子磅平時係一般人甚少購置使用，然於販賣少量毒品之際則確為必備之
      工具；又分裝之夾鍊袋，按一般交易毒品之常情，亦係用來分裝少量毒品所必
      須之物，且本案被告甲○○遭扣案之夾鍊袋有分（大）（小）二種規格，則若
      前開夾鍊袋係供被告甲○○分裝毒品方便吸食所用，應無同時需要二種規格夾
      鍊袋之必要，且如此將使毒品附著於夾鍊袋而耗損甚鉅，顯不利於毒品之施用
      ，是以，被告甲○○所辯，亦難採信。本案既查獲被告甲○○持有高達六百點
      一六公克愷他命、愷他命毒品稀釋用添加劑六包、電子秤、分裝袋（大）（小
      ）各一包等物，如非意圖販賣，何須如此大費周章。顯見其應確有販賣愷他命
      之犯罪意圖無疑。
（五）又查販賣毒品係違法行為，非可公然為之，且有其獨特之販售路線及管道，復
      無公定價格，容易增減分裝之份量，而每次買賣之價量，可能隨時依雙方關係
      深淺、資力、需求量及對行情之認知、來源是否充裕、查緝是否嚴緊、購買者
      被查獲時供述購買對象之可能風險之評估等，而異其標準，非可一概而論，從
      而販賣之利得，一般委難察得實情，惟販賣之人從價差或量差中牟利之方式雖
      異，然其販賣行為在意圖營利則同一。被告丁○○及甲○○，雖均未供述渠等
      欲以何一價格出售愷他命，惟被告二人當無可能甘冒重典而不求利得之理；復
      按一般民眾普遍認知毒品非法交易為政府一向查禁嚴森，且予以重罰，衡諸常
      情，倘非有利可圖，絕無平白甘冒被嚴查重罰高度風險之理，是本件自難因無
      法查悉其欲出售之價格及被告二人如何分配利得，諉無營利之意思而認被告丁○○、甲○○二人無意圖販賣而持有之犯行。
（六）綜上所述，被告丁○○之自白，與事實相符，應堪採信，被告甲○○前揭辯解
      ，僅係事後卸責之詞，不足採信。本案事證明確，其二人有右揭意圖販賣而持
      有第三級毒品愷他命之犯行，洵堪認定。
二、被告甲○○，丁○○行為後，毒品危害防制條例於九十二年七月九日修正公布，
    並於九十三年一月九日生效施行，該條例第五條第三項關於意圖販賣而持有第三
    級毒品規定之犯罪構成要件及刑罰，並無任何變更，從而本件自應適用裁判時之
    法律予以處罰。核被告甲○○、丁○○二人所為，均係犯毒品危害防制條例第五
    條第三項之意圖販賣而持有第三級毒品罪。被告甲○○與丁○○二人間，就上開
    犯行有犯意聯絡及行為分擔，均為共同正犯。又被告丁○○於八十八年間，曾因
    違反槍砲彈藥刀械管制條例案件，經臺灣臺南高等法院以九十年上更一字第六○
    號判處有期徒刑三年八月確定，於九十二年四月六日執行完畢，此有臺灣高等法
    院被告全國前案紀錄表及臺灣高雄地方法院被告院內索引卡紀錄表各一份附卷可
    證，其於受有期徒刑之執行完畢，五年內再犯有期徒刑以上之本罪，為累犯，應
    加重其刑。再辯護意旨稱被告丁○○有供出毒品來源因而破獲之情形，而認其有
    證人保護法第十四條第一項減刑或免除其刑之適用。依證人保護法第十四條第一
    項之規定：「第二條所列刑事案件之被告或犯罪嫌疑人，於偵查中供述與該案案
    情有重要關係之待證事項或其他共犯之犯罪事證，因而使檢察官得以追訴該案之
    其他共犯者，以經檢察官事先同意者為限，就其因供述所涉之犯罪，減輕或免除
    其刑。」及證人保護法施行細則第二十一條規定：「本法第十四條第一項所稱檢
    察官事先同意，指檢察官本案偵查終結前之同意。檢察官同意者，應記明筆錄。
    」，而經本院遍閱九十二年十二月十一日偵訊筆錄及本案其他偵查卷宗，均未有
    任何承辦檢察官同意適用證人保護法之記載；再參以本件係於被告甲○○住處當
    場查獲毒品，亦非因被告丁○○之供述，而使檢察官得以追訴該案之其他共犯者
    ，與證人保護法第十四條第一項所規定之要件亦有所未符，是尚無減刑或免刑之
    餘地，乃附此敘明。本院爰審酌被告二人不思以己力獲取所需，卻任意意圖販賣
    而持有大量之毒品愷他命，其等犯行足以助長施用毒品犯罪之氾濫，對於社會秩
    序造成嚴重危害，被告甲○○身為警務人員，明知毒品危害他人身心，造成家庭
    破碎，社會失序，竟為一己私慾，利令智昏，不但不查緝，反加以收受毒品，並
    意圖販賣之，不但有愧其職務身分，更造成社會潛在重大之危險，知法犯法，而
    且犯後未能坦承犯行，猶飾詞卸責，顯見並無悔意，被告丁○○於犯後已能坦承
    犯行，態度良好，已有悔意及其二人所持有毒品數量甚多與渠等乃係初犯即被查
    獲等一切情狀，量處如主文所示之刑，以資懲儆。
三、另按沒收為從刑，應附屬於主刑，不生比較輕重之問題。是以行為後法律有變更
    者，如新法規定之主刑較輕於舊法，或其輕重與舊法完全相同，或僅關於沒收之
    規定有所修正時，自不問其沒收部分之輕重如何，均應依從新之原則，適用裁判
    時之新法（參照最高法院八十七年度台上字第三三三二號判決意旨）。經查，毒
    品危害防制條例業於九十二年七月九日修正公布，並於九十三年一月九日施行，
    其中該條例第五條第三項之意圖販賣而持有第三級毒品罪並未修正，惟同條例第
    十八條第一項於修正前係規定：「查獲之毒品及專供製造或施用毒品之器具，不
    問屬於犯人與否，均沒收銷燬之。但合於醫藥或研究之用者，得不予銷燬」，於
    修正後則係規定：「查獲之第一、二級毒品及專供製造或施用第一、二級毒品之
    器具，不問屬於犯人與否，均沒收銷燬之；查獲之第三、四級毒品及製造或施用
    毒品之器具，無正當理由而擅自持有者，均沒入銷燬之。但合於醫藥、研究或訓
    練之用者，得不予銷燬」，是修正前後之該條例第十八條第一項條文固有若干文
    字更動，但依上述說明，作為主刑之該條例第五條第三項規定既未有任何修正，
    則單就沒收之規定，並不生比較新舊法之問題，應逕為適用修正後之該條例第十
    八條第一項規定。依該規定第三、四級毒品並非適用沒收銷毀之刑事罰，而係適
    用沒入銷毀之行政罰，本案扣案之愷他命三包，既係屬第三級毒品，自應由查獲
    機關依現行毒品危害防制條例第十八條第一項後段規定，沒入銷毀之，本院爰不
    併宣告沒收，附此敘明。至愷他命毒品稀釋用添加劑六包（合計為一○○點四一
    公克）、包裝及分裝毒品用之夾鍊袋（大）（小）各一包、錫箔紙一捲、筷子一
    支、鐵匙子一支、電子秤二台、門號0000000000號（含ＳＩＭ卡）行
    動電話一具，均為被告甲○○所有，門號0000000000號（含ＳＩＭ卡
    ）行動電話一具為被告丁○○所有之物，業據被告二人供承在卷，且均係供被告
    二人共同意圖販賣愷他命犯罪所用之物，在共犯責任範圍內，均應依同條例第十
    九條第一項規定，均宣告沒收。
貳、被告乙○○部分：
一、公訴意旨略以：被告乙○○明知愷他命屬毒品危害防制條例管制之第三級毒品，
    依法無正當理由，不得擅自持有。詎渠竟與被告丁○○基於意圖販賣而持有第三
    級毒品愷他命之犯意聯絡，同意代被告丁○○販賣第三級毒品愷他命，並於九十
    二年十二月十日十七時許，至被告甲○○位於高雄縣岡山鎮○○○路三十四巷五
    號住處，向被告丁○○取得第三級毒品愷他命二包（毛重分別為二○○點七四、
    三○五點三八公克，淨重分別為一九七點五二、三○二點五二公克），嗣為檢察
    官指揮司法警察當場查獲，並扣得該二包第三級毒品愷他命，及用以犯罪聯絡用
    乙○○所有門號0000000000號及0000000000號之行動電話
    二具等物。因認被告乙○○涉犯毒品危害防制條例第五條第三項意圖販賣持有第
    三級毒品罪嫌云云。
二、按犯罪事實應依證據認定之，無證據不得認定犯罪事實，刑事訴訟法第一百五十
    四條第二項定有明文。又認定犯罪事實之證據係指足以認定被告確有犯罪行為之
    積極證據而言，該項證據自須適合於被告犯罪事實之認定，始得採為斷罪資料（
    最高法院二十九年上字第三一○五號判例參照）。次按，毒品危害防制條例第五
    條第三項之意圖販賣而持有第三級毒品罪，其「意圖販賣」乃犯罪構成要件之一
    部分，自應依積極證據及嚴格證據認定之，始符合罪刑法定主義之本旨，若無積
    極證據或其證據不足以證明，自不能以推測或擬制之方法，作為裁判基礎，且所
    憑之證據，無論直接或間接證據，其為訴訟上之證明，須於通常一般之人均不致
    於有所懷疑，而得確信其為真實者，始得據之為有罪之認定，倘其證明尚未達到
    此一程度，而有合理性之懷疑存在時，即無從率認其該當於意圖販賣之犯罪構成
    要件。復按，檢察官對於起訴之犯罪事實，應負提出證據及說服之實質舉證責任
    。倘其所提出之證據，不足為被告有罪之積極證明，或其指出證明之方法，無從
    說服法院以形成被告有罪之心證，基於無罪推定之原則，自應為被告無罪判決之
    諭知（最高法院九十二年臺上字第一二八號判例足參）。
三、公訴人認被告乙○○涉犯前揭意圖販賣而持有第三級毒品之罪嫌，無非係以被告
    乙○○及同案被告丁○○於警詢及偵查中之陳述，扣案毒品之鑑驗報告單等為其
    論據。訊據被告乙○○固坦承於前揭時、地，自丁○○處取得二包愷他命而持有
    之事實，惟堅決否認有何意圖販賣而持有第三級毒品之犯行，辯稱：伊沒有要幫
    丁○○販賣毒品，是丁○○說要出國暫時寄放在伊這裡等語。本院經查：
（一）被告乙○○於右揭時、地為警查獲時遭扣案之白色粉末二包經送鑑驗結果確含
      有愷他命之成份，已如前述，是被告乙○○於經警查獲時，確係持有前開第三
      級毒品之情，即堪認定。
（二）又被告乙○○自警訊、偵查、本院審理中，均堅稱只是幫丁○○寄放保管毒品
      愷他命，並無要幫丁○○販賣，復於偵查中供述：「（問：丁○○打電話給你
      如何說）答：我是南下要找其聊天，他說過二天要出國，東西寄放我處，他去
      幾天就回國，他電話中未談毒品之事，是見面後才交東西給我。」（參九十二
      年度偵字第二五一一一號卷第二十六頁），而同案被告丁○○自警訊、偵查及
      本院審理時，均供稱乙○○並無共同意圖販賣之意，丁○○於本院審理行交互
      詰問時仍證稱：「（問：你知道被告乙○○有接觸過Ｋ他命？）答：不是，只
      是猜想他知道Ｋ他命。（問：是用電話跟乙○○聯絡？）答：是，叫被告乙○○下來，當時他只有答應要下來，他下來主要是談大陸新娘面談的問題，因為
      我們二個人都娶大陸新娘。（問：到被告甲○○家中狀況？）答：被告甲○○
      拿Ｋ他命給我看，我將Ｋ他命拿給乙○○問他需不需要，但他說他本身不需要
      ，之後我叫乙○○幫我問看看有沒有人需要Ｋ他命，乙○○說他不知道要問誰
      ，但我還是請乙○○把Ｋ他命帶回去，乙○○說好。（問：為何請乙○○把Ｋ
      他命帶回去？）答：因為被告甲○○不敢放在家裡，我也不想放在我家，所以
      才交給乙○○。」等語均相符，足認被告乙○○所述是受丁○○拜託而代為保
      管之辯解，尚非無據，應可採信。
（三）又證人丁○○於本院具結作證，固經檢察官詢問：（問：被告乙○○為何同意
      把毒品帶回去？）答：我請他把毒品帶回去看看是否有人要，他答應。惟復經
      本院詢問：（問：有無請被告乙○○再幫忙問有人需要否？）答：沒有，是丁○○究有無確切要求被告乙○○幫忙販賣毒品，已非無疑，況被告乙○○如係
      基於幫忙保管之意帶回毒品，而未對丁○○堅決表明並無幫忙販賣之意，亦無
      法據此而推論被告乙○○與丁○○間即有共同意圖販賣之犯意聯絡，參諸被告
      乙○○與證人丁○○均供稱被告乙○○南下主要係為談大陸配偶之事，且於聯
      絡電話中並未提及毒品之事，二人間亦未就多少數量，欲販售多少價錢有所合
      意，而丁○○復無委請乙○○代為販賣之意，實難僅因丁○○交付愷他命予乙○○之行為，即遽指乙○○與丁○○間有意圖販賣愷他命之犯意聯絡。況當日
      與被告乙○○同行之戊○○、己○○亦均於偵查中陳稱：不知毒品之事，並均
      經檢察官為不起訴處分，足認被告乙○○應無與丁○○間具有意圖販賣毒品之
      犯意聯絡。
四、綜上所述，本件公訴人既未提出適合於證明被告乙○○涉有意圖販賣而持有第三
    級毒品犯罪事實之積極證據，本院就卷內訴訟資料，逐一剖析，參互審酌，仍無
    從獲得有罪之心證，揆諸首揭判例之意旨，應認不能證明被告犯罪。被告犯罪既
    不能證明，自應為被告無罪之諭知。又核被告乙○○之行為應僅係單純之持有第
    三級毒品，而依毒品危害防制條例第十一條之規定，僅持有第一級及第二級毒品
    罪始有刑罰之規定，至於單純持有第三級毒品則無刑罰之規定，易言之，被告乙○○之行為應不構成犯罪，併予敘明。
五、本件被告乙○○既應為無罪之諭知，扣案之被告乙○○所有門號0000000
    000號及0000000000號之行動電話各一具亦非違禁物，本院自不應
    宣告沒收，併予敘明
據上論斷，應依刑事訴訟法第二百九十九條第一項前段、第三百零一條第一項，毒品
危害防制條例第五條第三項、第十九條第一項，刑法第十一條前段、第二條第一項，
第四十七條，判決如主文。
本案經檢察官庚○○到庭執行職務。
中      華      民      國    九十三    年      五      月     三十一   日
                                    臺灣高雄地方法院刑事第八庭
                                        審判長法  官    陳樹村
                                           法  官    吳俊龍
                                              法  官    林意芳
右正本證明與原本無異。
如不服本判決，應於判決送達後十日內，向本院提出上訴狀。
                                              書記官    曾秀鳳
中      華      民      國    九十三    年      六      月       三     日
附錄本案論罪科刑法條全文：
毒品危害防制條例第五條第三項
意圖販賣而持有第三級毒品者，處三年以上十年以下有期徒刑，得併科新臺幣三百萬
元以下罰金。
